Inventaris van het archief van het Ministerie van Economische Zaken: Directoraat-Generaal voor het Midden- en Kleinbedrijf en het Toerisme, (1916) 1945-1965 (1978)
Nationaal Archief, Den Haag
Ministerie van Economische Zaken: Directoraat-Generaal van het Midden- en Kleinbedrijf en het Toerisme
EZ / Midden- en Kleinbedrijf, 1945-1965
1916-1978
merendeel 1945-1965
E20226
64.50 meter; 1397 inventarisnummers.
Normale geschreven, getypte en gedrukte documenten, geen bijzondere handschriften.
Nationaal Archief, Den Haag
Directoraat-Generaal voor het Midden- en Kleinbedrijf en het Toerisme en taakvoorgangers, van het Ministerie Economische Zaken
Het archief van het Directoraat-Generaal voor het Midden- en Kleinbedrijf en Toerisme over de periode 1945-1965 bestaat uit stukken betreffende de instelling van diverse advies- en onderzoekscommissies, en bevat verder voornamelijk dossiers in verband met de taakuitvoering op onder meer de terreinen gezondheidszorg, volkshuisvesting, het ijkwezen, (detail-)handel en industrie, financiële dienstverlening, horeca en toerisme en exameneisen voor vakdiploma's.
Archiefvorming
Geschiedenis van de archiefvormer
Organisatie
Als gevolg van de economische crisis gedurende de jaren dertig en de ondermeer daaruit voortvloeiende slechte toestand van het middenstandsbedrijfsleven, kwam de Vestigingswet kleinbedrijf 1937 (VWK 1937) tot stand. Deze wet, ook wel genoemd 'de grondwet voor de middenstanders',
Potjer, 3.
vergrootte de regelende bevoegdheid van de overheid ten aanzien van de vestiging en uitoefening van bedrijven aanmerkelijk. Het doel van de overheid was ordenend, stimulerend en gezondmakend op te treden.
Groeneveld Meijer, 3.
Dit bleek zeer nodig. Veel werklozen probeerden in hun onderhoud te voorzien door een bedrijfje te stichten. Het gevolg was dikwijls een teveel aan ondernemingen per bedrijfstak. Tevens ontbrak het zeer vaak aan voldoende vakbekwaamheid, handelskennis en kredietwaardigheid.
Potjer, 7-8.
De VWK 1937 werd later vervangen door de Vestigingswet bedrijven 1954 (VB 1954).
Blom, 5.
Daarnaast waren of kwamen er verschillende andere regelingen, alle met hetzelfde, hiervoor genoemde doel.
De versterkte overheidsbemoeienis vereiste uitbreiding van het onderdeel van het Ministerie van Economische Zaken dat de middenstandsaangelegenheden behandelde. Bij dit ministerie werd in 1933 een bureau Middenstand, van de afdeling Handel en Nijverheid, ingesteld, in 1937 verheven tot afdeling Middenstand,
Staatsalmanak, 1934, 1938.
In 1945 kwam het tot instelling van het directoraat voor den Middenstand, onder leiding van dr. W.L. Groeneveld Meijer. In de loop der jaren vonden verschillende reorganisaties en dientengevolge naamswijzigingen van het directoraat plaats:
Blom, 10.
1945 directoraat voor den Middenstand
1948 directie voor de Middenstand
1951 directoraat-generaal voor de Middenstand
1953 directoraat-generaal voor de Middenstand en Toerisme
1954 directie voor de Middenstand en Toerisme
1955 directoraat-generaal voor de Middenstand en het Toerisme
1964 directoraat-generaal voor het Midden- en Kleinbedrijf en het Toerisme
De organisatie van het departement c.q. het directoraat is vrij vaak gewijzigd. Zie voor een meer gedetailleerd overzicht van de organisatie en de wijzigingen daarvan inventarisnummer 1397 (literatuurrapport).
Gedurende de jaren 1943-1945 bestond naast de toenmalige afdeling Middenstand de Rijksdienst Vestiging Kleinbedrijf.
Bestuursalmanak, 1943-1944.
De taken van deze dienst, te weten uitvoering van de VWK 1937 en het Besluit algemeen vestigingsverbod kleinbedrijf 1941 (BAVK 1941), bemoeienis aangaande zogenaamde spertijdvergunningen en departementsverklaringen, zijn in 1946 overgegaan op het directoraat voor den Middenstand. De adjunct-directeur van de dienst, M.H.S. van Oers, werd chef van de 'opvolgende' afdeling Middenstandswetten.
Staatsalmanak, 1946.
(Zie ook Verantwoording van de bewerking)
Het begrip Middenstand is als volgt aan te geven: 'De groep van ondernemers in het midden- en kleinbedrijf in de sectoren detailhandel, kleine nijverheid (ambacht), horeca en vervoer'. Landbouw en visserij vallen dus buiten de bemoeienis van het directoraat (en taakopvolgers).
Blom, 5.
Met deze omschrijving is tegelijk de globale grens met het grootbedrijf aangegeven.
Taakuitvoering
De belangrijkste taken waren:
Blom, 5-9.
Belangenbehartiging van de sector midden- en kleinbedrijf ten aanzien van het sociaal-economische beleid van de regering.
Beperking van de vestiging van bedrijven, met name door het stellen van voorwaarden op het gebied van handelskennis, vakbekwaamheid en kredietwaardigheid.
Bevordering van opleidingsmogelijkheden.
Uitvaardiging van concurrentiebepalingen.
Het geven van voorlichting ter bevordering van de ontwikkeling van het midden- en kleinbedrijf.
Het verlenen van kredietfaciliteiten, uitgevoerd door de Nederlandse Middenstands Bank.
Toezicht op borgstellingsfondsen (fondsen ter verstrekking van garanties voor kredieten).
Behandeling vraagstukken inzake vrijheid van internationaal verkeer van goederen, diensten en personen.
Hulpverlening bij de ontwikkeling en eventuele beëindiging van bedrijven.
Bevordering van het toerisme door propaganda, financieringsfaciliteiten en subsidiëring.
Bevordering benodigde statistische en researchwerkzaamheden.
Behandeling vraagstukken inzake de IJkwet.
Werkzaamheden in verband met de Warenwet.
Contact met de Kamers van Koophandel en Fabrieken.
Uitvoering Wet op het afbetalingsstelsel.
Voor overzichten van organisatie, taken en functionarissen wordt verwezen naar inventarisnummer 1397 (literatuurrapport) en voor uitleg van de werking van de toegepaste code naar inventarisnummer 1373 (archiefplan voor het Ministerie van Economische Zaken).
Geschiedenis van het archiefbeheer
Het archief was naar onderwerp geordend; deels volgens trefwoorden, deels volgens een code, afgeleid van de basis-archiefcode. Daarnaast was er een deel waarin geen duidelijke ordening viel te ontdekken. Verder bestond een gedeelte uit zogenaamd werkarchief; dit is archief, door de behandelende ambtenaren als persoonlijke documentatie gevormd.
Het beginjaar is 1945. Toen is het directoraat voor den Middenstand ingesteld en begon de zelfstandige archiefvorming.
Blom, 3-4.
De agenda's van het jaar 1945 horen echter bij de Rijksdienst Vestiging Kleinbedrijf.
Inv. nrs. 1-15.
Stukken uit het archief van deze dienst ontbreken evenwel. Hoe de overgang van de dienst naar het directoraat heeft plaatsgevonden, is onduidelijk.
Het eindjaar is 1965. Per 01-01-1966 vond toepassing plaats van een archiefplan, geldend voor het hele departement.
Vernietiging heeft vóór de bewerking reeds plaatsgevonden, met name stukken betreffende makelaardij (dossiers makelaars), verstrekking ministeriële verklaringen, uitvoering Drank- en horecawet kredietdossiers.
De verwerving van het archief
Overbrenging van een overheidsarchief
Inhoud en structuur van het archief
2.06
Selectie en vernietiging
Ten behoeve van de selectie werd gebruik gemaakt van de 'Lijst van voor vernietiging in aanmerking komende archiefbescheiden' van het Ministerie van Economische Zaken. Waar deze niet toereikend was, werden categorieën gevormd van incidenteel te vernietigen archiefbescheiden.
Vreemd archief werd ingevolge het bestemmingsbeginsel afgescheiden. Eveneens volgens dit beginsel werden bescheiden, afkomstig van het archief van de directie van Handel en Nijverheid, ingevoegd. Ook werd een aantal commissie-archieven aangetroffen; deze werden apart opgenomen, evenals een verzameling documentatie.
De omvang voor de bewerking bedroeg 188 meter. Uiteindelijk resteerde 64 meter, waarvan 20 meter toegangen. Totaal werd 65 % vernietigd.
Ordening van het archief
Omdat geen bruikbare, eenduidige ordening werd aangetroffen, werd algehele herordening van het archief toegepast, met de in het 'Archiefplan voor het Ministerie van Economische Zaken' opgenomen archiefcode als basis (zie inventarisnummer 1373).
Aanwijzingen voor de gebruiker
Openbaarheidsbeperkingen
Volledig openbaar.
Materiële beperkingen
Aanvraaginstructie
Openbare archiefstukken kunnen online worden aangevraagd en gereserveerd. U kunt dit ook via de terminals in de studiezaal van het Nationaal Archief doen. Om te kunnen reserveren dient u de volgende stappen te volgen:
U maakt een profiel aan op www.gahetna.nl, en logt vervolgens in
Via de archiefinventaris (alleen de beschrijvingen met rode nummers) selecteert u het gewenste archiefstuk door op de knop 'Reserveren' te klikken
In het volgende scherm geeft u aan op welke dag u het archiefstuk wilt inzien
Indien u zich bevindt in de studiezaal en een tafelnummer heeft ontvangen kunt u dit nummer vermelden. Als u geen tafelnummer heeft kunt u tafelnummer 777 laten staan
Vervolgens bevestigt u uw reservering door deze te versturen.
Verwant materiaal
Beschikbaarheid van kopieën
Bijlagen
Overzicht van geraadpleegde bronnen
Bestuursalmanak voor het bezette Nederlandsche gebied, 1942-1944.
Blom, F. Literatuurapport ten behoeve van de bewerking van het archief van het Directoraat Middenstand en taakopvolgers 1945-1965 van het Ministerie van Economische Zaken. Winschoten; CAS, oktober 1987.
Groeneveld Meijer, dr. W.L. De ontwikkeling van het middenstandsbeleid in de jaren 1932-1957 (bijdrage t.b.v. een gedenkboek t.g.v. het 25-jarig bestaan van het Ministerie van Economische Zaken). s.l., augustus 1957.
Kouwenhoven, A.L.M. Inventaris van het deel-archief Directoraat-Generaal voor het Midden- en Kleinbedrijf en Toerisme 1966-1969. 's-Gravenhage: Ministerie van Economische Zaken, oktober 1987.
Potjer en drs. L.S. Schuyleman, A.P. Vestigingswet en Vestigingsverbod. Groningen-Batavia: P. Noordhoff, 1944.
Staatsalmanak voor het Koninkrijk der Nederlanden 1933-1941, 1946-1966.
Lijst van gebruikte afkortingen
BAVK
Besluit algemeen vestigingsverbod kleinbedrijf
E.E.G.
Europese Economische Gemeenschap
KvK en F
Kamer (s) van Koophandel en Fabrieken
N.M.B.
Nederlandsche Middenstandsbank N.V.
O.E.E.C.
Organization for European Co-operation
O.E.E.S.
Organisatie voor Europese Economische Samenwerking
S.E.R.
Sociaal-Economische Raad
VB 1954
Vestigingswet bedrijven 1954
VWK 1937
Vestigingswet kleinbedrijf
Beschrijving van de series en archiefbestanddelen
- Stukken van algemene aard, 1.
  - Rijksdienst Vestiging Kleinbedrijf, 1.1
    - Agenda's van ingekomen en uitgaande stukken, 1943-1946; 1-15; 15 delen
      - 15 okt. 1943 - 30 nov. 1943, 1
      - 1 dec. 1943 - 7 febr. 1944, 2
      - 8 febr. 1944 - 4 apr. 1944, 3
      - 4 apr. 1944 - 5 juni 1944, 4
      - 5 juni 1944 - 14 juli 1944, 5
      - 14 juli 1944 - 12 sept. 1944, 6
      - 13 sept. 1944 - 26 mrt. 1945, 7
      - 26 mrt. 1945 - 24 juli 1945, 8
      - 25 juli 1945 - 27 aug. 1945, 9
      - 27 aug. 1945 - 15 okt. 1945, 10
      - 15 okt. 1945 - 14 nov. 1945, 11
      - 15 nov. 1945 - 14 dec. 1945, 12
      - 14 dec. 1945 - 27 dec. 1945, 13
      - 5 jan. 1946 - 17 jan. 1946, 14
      - 17 jan. 1946 - 24 jan. 1946, 15
  - Middenstandswetten, 1.2
    - Agenda's van ingekomen en uitgaande stukken, 1946-1962; 16-252; 237 delen
      - 1946 24 jan. - 8 febr, 16
      - 1946 8 febr. - 27 febr, 17
      - 1946 27 febr. - 13 mrt, 18
      - 1946 13 mrt. - 27 mrt, 19
      - 1946 27 mrt. - 13 apr, 20
      - 1946 13 apr. - 30 apr, 21
      - 1946 30 apr. - 16 mei, 22
      - 1946 17 mei - 3 juni, 23
      - 1946 4 juni - 18 juni, 24
      - 1946 19 juni - 1 juli, 25
      - 1946 1 juli - 16 juli, 26
      - 1946 16 juli - 2 aug, 27
      - 1946 2 aug. - 20 aug, 28
      - 1946 20 aug. - 30 aug, 29
      - 1946 30 aug. - 16 sept, 30
      - 1946 16 sept. - 30 sept, 31
      - 1946 30 sept. - 15 okt, 32
      - 1946 16 okt. - 31 okt, 33
      - 1946 31 okt. - 15 nov, 34
      - 1946 15 nov. - 29 nov, 35
      - 1946 29 nov. - 12 dec, 36
      - 1946 13 dec. - 31 dec, 37
      - 1947 1 jan. - 13 jan, 38
      - 1947 14 jan. - 24 jan, 39
      - 1947 24 jan. - 5 febr, 40
      - 1947 5 febr. - 21 febr, 41
      - 1947 21 febr. - 10 febr, 42
      - 1947 10 mrt. - 25 mrt, 43
      - 1947 25 mrt. - 12 apr, 44
      - 1947 12 apr. - 28 apr, 45
      - 1947 28 apr. - 16 mei, 46
      - 1947 16 mei - 3 juni, 47
      - 1947 3 juni - 19 juni, 48
      - 1947 19 juni - 3 juli, 49
      - 1947 3 juli - 22 juli, 50
      - 1947 22 juli - 11 aug, 51
      - 1947 11 aug. - 28 aug, 52
      - 1947 28 aug. - 16 sept, 53
      - 1947 16 sept. - 1 okt, 54
      - 1947 1 okt. - 20 okt, 55
      - 1947 20 okt. - 5 nov, 56
      - 1947 5 nov. - 20 nov, 57
      - 1947 20 nov. - 6 dec, 58
      - 1947 6 dec. - 31 dec, 59
      - 1948 2 jan. - 16 jan, 60
      - 1948 16 jan. - 30 jan, 61
      - 1948 30 jan. - 16 febr, 62
      - 1948 16 febr. - 3 mrt, 63
      - 1948 3 mrt. - 20 mrt, 64
      - 1948 20 mrt. - 8 apr, 65
      - 1948 8 apr. - 24 apr, 66
      - 1948 24 apr. - 13 mei, 67
      - 1948 13 mei - 1 juni, 68
      - 1948 1 juni - 18 juni, 69
      - 1948 18 juni - 5 juli, 70
      - 1948 5 juli - 20 juli, 71
      - 1948 20 juli - 10 aug, 72
      - 1948 10 aug. - 26 aug, 73
      - 1948 26 aug. - 16 sept, 74
      - 1948 16 sept. - 4 okt, 75
      - 1948 4 okt. - 20 okt, 76
      - 1948 20 okt. - 5 nov, 77
      - 1948 6 nov. - 23 nov, 78
      - 1948 24 nov. - 11 dec, 79
      - 1948 11 dec. - 31 dec, 80
      - 1949 3 jan. - 21 jan, 81
      - 1949 21 jan. - 5 febr, 82
      - 1949 5 febr. - 24 febr, 83
      - 1949 24 febr. - 14 mrt, 84
      - 1949 15 mrt. - 1 apr, 85
      - 1949 1 apr. - 22 apr, 86
      - 1949 22 apr. - 10 mei, 87
      - 1949 10 mei - 28 mei, 88
      - 1949 28 mei - 16 juni, 89
      - 1949 16 juni - 4 juli, 90
      - 1949 4 juli - 16 juli, 91
      - 1949 16 juli - 28 juli, 92
      - 1949 28 juli - 17 aug, 93
      - 1949 17 aug. - 8 sept, 94
      - 1949 8 sept. - 28 sept, 95
      - 1949 28 sept. - 17 okt, 96
      - 1949 18 okt. - 4 nov, 97
      - 1949 4 nov. - 24 nov, 98
      - 1949 24 nov. - 14 dec, 99
      - 1949 14 dec. - 31 dec, 100
      - 1950 2 jan. - 21 jan, 101
      - 1950 21 jan. - 9 febr, 102
      - 1950 9 febr. - 1 mrt, 103
      - 1950 1 mrt. - 18 mrt, 104
      - 1950 18 mrt. - 11 apr, 105
      - 1950 11 apr. - 28 apr, 106
      - 1950 28 apr. - 19 mei, 107
      - 1950 19 mei - 9 juni, 108
      - 1950 9 juni - 30 juni, 109
      - 1950 30 juni - 21 juli, 110
      - 1950 22 juli - 15 aug, 111
      - 1950 15 aug. - 12 sept, 112
      - 1950 12 sept. - 9 okt, 113
      - 1950 9 okt. - 3 nov, 114
      - 1950 3 nov. - 28 nov, 115
      - 1950 28 nov. - 30 dec, 116
      - 1951 2 jan. - 27 jan, 117
      - 1951 27 jan. - 21 febr, 118
      - 1951 21 febr. - 14 mrt, 119
      - 1951 15 febr. - 9 apr, 120
      - 1951 9 apr. - 5 mei, 121
      - 1951 5 mei - 30 mei, 122
      - 1951 31 mei - 15 juni, 123
      - 1951 15 juni - 11 juli, 124
      - 1951 12 juli - 13 aug, 125
      - 1951 13 aug. - 14 sept, 126
      - 1951 14 sept. - 15 okt, 127
      - 1951 16 okt. - 13 nov, 128
      - 1951 13 nov. - 11 dec, 129
      - 1951 11 dec. - 29 dec, 130
      - 1952 2 jan. - 30 jan, 131
      - 1952 30 jan. - 25 febr, 132
      - 1952 26 febr. - 20 mrt, 133
      - 1952 21 mrt. - 17 apr, 134
      - 1952 17 apr. - 13 mei, 135
      - 1952 13 mei - 9 juni, 136
      - 1952 9 juni - 3 juli, 137
      - 1952 3 juli - 30 juli, 138
      - 1952 30 juli - 28 aug, 139
      - 1952 29 aug. - 23 sept, 140
      - 1952 24 sept. - 17 okt, 141
      - 1952 17 okt. - 8 nov, 142
      - 1952 8 nov. - 1 dec, 143
      - 1952 1 dec. - 31 dec, 144
      - 1953 2 jan. - 27 jan, 145
      - 1953 27 jan. - 18 febr, 146
      - 1953 18 febr. - 14 mrt, 147
      - 1953 14 mrt. - 9 apr, 148
      - 1953 10 apr. - 2 mei, 149
      - 1953 29 mei - 20 juni, 150
      - 1953 20 juni - 15 juli, 151
      - 1953 15 juli - 10 aug, 152
      - 1953 10 aug. - 9 sept, 153
      - 1953 9 sept. - 6 okt, 154
      - 1953 6 okt. - 30 okt, 155
      - 1953 31 okt. - 24 nov, 156
      - 1953 24 nov. - 18 dec, 157
      - 1953 19 dec. - 31 dec, 158
      - 1954 4 jan. - 26 jan, 159
      - 1954 26 jan. - 17 febr, 160
      - 1954 18 febr. - 15 mrt, 161
      - 1954 15 mrt. - 8 apr, 162
      - 1954 8 apr. - 6 mei, 163
      - 1954 7 mei - 2 juni, 164
      - 1954 2 juni - 26 juni, 165
      - 1954 26 juni - 20 juli, 166
      - 1954 20 juli - 6 aug, 167
      - 1954 6 aug. - 27 aug, 168
      - 1954 27 aug. - 23 sept, 169
      - 1954 23 sept. - 21 okt, 170
      - 1954 21 okt. - 16 nov, 171
      - 1954 16 nov. - 7 dec, 172
      - 1954 7 dec. - 31 dec, 173
      - 1955 3 jan. - 24 jan, 174
      - 1955 24 jan. - 9 febr, 175
      - 1955 10 febr. - 2 mrt, 176
      - 1955 3 mrt. - 24 mrt, 177
      - 1955 24 mrt. - 15 apr, 178
      - 1955 16 apr. - 13 mei, 179
      - 1955 13 mei - 13 juni, 180
      - 1955 13 juni - 9 juli, 181
      - 1955 11 juli - 10 aug, 182
      - 1955 10 aug. - 21 sept, 183
      - 1955 21 sept. - 24 okt, 184
      - 1955 24 okt. - 25 nov, 185
      - 1955 25 nov. - 31 dec, 186
      - 1956 2 jan. - 4 febr, 187
      - 1956 4 febr. - 3 mrt, 188
      - 1956 3 mrt. - 10 apr, 189
      - 1956 10 apr. - 14 mei, 190
      - 1956 14 mei - 16 juni, 191
      - 1956 16 juni - 24 juli, 192
      - 1956 24 juli - 28 aug, 193
      - 1956 29 aug. - 8 okt, 194
      - 1956 8 okt. - 12 nov, 195
      - 1956 13 nov. - 13 dec, 196
      - 1956 13 dec. - 29 dec, 197
      - 1957 2 jan. - 4 febr, 198
      - 1957 5 febr. - 6 mrt, 199
      - 1957 7 mrt. - 8 apr, 200
      - 1957 9 apr. - 15 mei, 201
      - 1957 16 mei - 24 juni, 202
      - 1957 25 juni - 1 aug, 203
      - 1957 2 aug. - 13 sept, 204
      - 1957 14 sept. - 29 okt, 205
      - 1957 29 okt. - 3 dec, 206
      - 1957 5 dec. - 31 dec, 207
      - 1958 2 jan. - 10 febr, 208
      - 1958 10 febr. - 15 mrt, 209
      - 1958 15 mrt. - 19 apr, 210
      - 1958 21 apr. - 29 mei, 211
      - 1958 29 mei - 3 juli, 212
      - 1958 3 juli - 29 juli, 213
      - 1958 30 juli - 9 sept, 214
      - 1958 9 sept. - 16 okt, 215
      - 1958 17 okt. - 21 nov, 216
      - 1958 22 nov. - 31 dec, 217
      - 1959 2 jan. - 9 febr, 218
      - 1959 10 febr. - 13 mrt, 219
      - 1959 13 mr5. - 17 apr., 220
      - 1959 18 apr. - 23 mei, 221
      - 1959 23 mei - 25 juni, 222
      - 1959 25 juni - 27 juli, 223
      - 1959 27 juli - 21 aug, 224
      - 1959 21 aug. - 28 sept, 225
      - 1959 28 sept. - 2 nov, 226
      - 1959 4 nov. - 7 dec, 227
      - 1959 8 dec. - 31 dec, 228
      - 1960 4 jan. - 29 jan, 229
      - 1960 30 jan. - 8 mrt, 230
      - 1960 9 mrt. - 20 apr, 231
      - 1960 21 apr. - 24 mei, 232
      - 1960 25 mei - 28 juni, 233
      - 1960 29 juni - 5 aug, 234
      - 1960 5 aug. - 9 sept, 235
      - 1960 10 sept. - 18 okt, 236
      - 1960 19 okt. - 25 nov, 237
      - 1960 26 nov. - 30 dec, 238
      - 1961 5 jan. - 6 febr, 239
      - 1961 7 febr. - 13 mrt, 240
      - 1961 14 mrt. - 24 apr, 241
      - 1961 25 apr. - 31 mei, 242
      - 1961 1 juni - 17 juli, 243
      - 1961 18 juli - 5 sept, 244
      - 1961 5 sept. - 17 okt, 245
      - 1961 17 okt. - 24 nov, 246
      - 1961 27 nov. - 29 dec, 247
      - 1962 2 jan. - 16 febr, 248
      - 1962 19 febr. - 23 mrt, 249
      - 1962 26 mrt. - 7 mei, 250
      - 1962 8 mei - 25 juni, 251
      - 1962 25 juni - 29 juni, 252
  - Middenstand (afdelingen Middenstandseconomie, Middenstandspolitiek en Middenstandswetten / MSE, MSP, MSW), 1.3
    - Agenda's van ingekomen en uitgaande stukken, 1962-1965; 253-269; 17 delen
      - 1962 2 juli - 27 sept, 253
      - 1962 27 sept. - 28 dec, 254
      - 1963 2 jan. - 22 mrt, 255
      - 1963 22 mrt. - 13 juni, 256
      - 1963 13 juni - 4 sept, 257
      - 1963 4 sept. - 26 nov, 258
      - 1963 27 nov. - 31 dec, 259
      - 1964 2 jan. - 9 mrt, 260
      - 1964 9 mrt. - 28 mei, 261
      - 1964 28 mei - 21 aug, 262
      - 1964 21 aug. - 13 nov, 263
      - 1964 16 nov. - 31 dec, 264
      - 1965 4 jan. - 25 mrt, 265
      - 1965 25 mrt. - 16 juni, 266
      - 1965 16 juni - 9 sept, 267
      - 1965 9 sept. - 1 dec, 268
      - 1965 1 dec. - 31 dec, 269
  - Middenstand, 1.4
    - Agenda's van ingekomen en uitgaande stukken, 1949-1962; 270-308; 39 delen
      - 1949 3 jan. - 25 febr, 270
      - 1949 25 febr. - 27 apr, 271
      - 1949 27 apr. - 2 juli, 272
      - 1949 2 juli - 2 sept, 273
      - 1949 2 sept. - 7 nov, 274
      - 1949 7 nov. - 31 dec, 275
      - 1950 2 jan. - 28 febr, 276
      - 1950 1 mrt. - 6 mei, 277
      - 1950 6 mei - 17 juli, 278
      - 1950 17 juli - 22 sept, 279
      - 1950 23 sept. - 25 nov, 280
      - 1950 25 nov. - 30 dec, 281
      - 1951 2 jan. - 21 apr, 282
      - 1951 21 apr. - 24 aug, 283
      - 1951 24 aug. - 29 dec, 284
      - 1952 25 jan. - 16 mei, 285
      - 1952 17 mei - 10 okt, 286
      - 1952 10 okt. - 31 dec, 287
      - 1953 2 jan. - 20 mei, 288
      - 1953 20 mei - 31 dec, 289
      - 1954 2 jan. - 21 juli, 290
      - 1954 22 juli - 31 dec, 291
      - 1955 3 jan. - 24 juni, 292
      - 1955 24 juni - 31 dec, 293
      - 1956 2 jan. - 18 mei, 294
      - 1956 18 mei - 8 okt, 295
      - 1956 9 okt. - 29 dec, 296
      - 1957 2 jan. - 3 juni, 297
      - 1957 3 juni - 11 dec, 298
      - 1957 12 dec. - 28 dec, 299
      - 1958 2 jan. - 5 juli, 300
      - 1958 8 juli - 31 dec, 301
      - 1959 2 jan. - 1 juli, 302
      - 1959 1 juli - 31 dec, 303
      - 1960 4 jan - 28 juli, 304
      - 1960 29 juli - 30 dec, 305
      - 1961 2 jan. - 14 aug, 306
      - 1961 15 aug. - 29 dec, 307
      - 1962 2 jan. - 29 juni, 308
    - Namenklappers op agenda's, 1962-1965; 309-336; 1 kaartsysteem
      - A-K 1962, 309
      - L-Z 1962, 310
      - inkomend A - D 1963, 311
      - inkomend E - K.v.K./A 1963, 312
      - inkomend K.v.K./B - min./D 1963, 313
      - inkomend min./E - Ste 1963, 314
      - inkomend Sti - Zij 1963, 315
      - uitgaand A - C 1963, 316
      - uitgaand D - O 1963, 317
      - uitgaand P - Z 1963, 318
      - inkomend A - B 1964, 319
      - inkomend C - G 1964, 320
      - inkomend H - Kam 1964, 321
      - inkomend Kas - M 1964, 322
      - inkomend N - Ste 1964, 323
      - inkomend Sti - Z 1964, 324
      - uitgaand A - D 1964, 325
      - uitgaand E - R 1964, 326
      - uitgaand S - Z 1964, 327
      - inkomend A - B 1965, 328
      - inkomend C - G 1965, 329
      - inkomend H - L 1965, 330
      - inkomend M - N 1965, 331
      - inkomend O - U 1965, 332
      - inkomend V - Z 1965, 333
      - uitgaand A - E 1965, 334
      - uitgaand F - R 1965, 335
      - uitgaand S - Z 1965, 336
- Stukken betreffende bijzondere onderwerpen, 2.
  - .07 Organisatie, 2.1
    - Organisatie en financiën, 2.1.1
      - Stukken betreffende totstandkoming van maatregelen ter beheersing van uitgaven ten behoeve van representatieve doeleinden, 1949-1951; 337; 1 omslag
      - Stukken betreffende indiening van begrotingen van het directoraat-generaal voor de Middenstand, 1950-1955; 338; 1 omslag
      - Rapporten van de Accountantsdienst van het Ministerie van Economische Zaken betreffende de financiële controle van bureaus en afdelingen, 1950-1964; 339-341; 3 omslagen
        - Bureau Opleiding en Examens, 1950-1964, 339
        - Afdeling Vestigingswetten, 1951-1952, 340
        - Afdeling Middenstandswetten, 1954-1956, 341
      - Rapporten betreffende organisatie, doelstelling en taakuitoefening van het directoraat-generaal voor de Middenstand en het Toerisme, 1959-1961; 342; 1 omslag
      - Stukken betreffende toelichting van de begrotingen 1963 en 1964 van het directoraat-generaal voor de Middenstand en het Toerisme, 1962-1963; 343; 1 omslag
    - Centraal Bureau voor de Statistiek, 2.1.2
      - Stukken betreffende bepaling van de verhouding tot het Nederlands Instituut voor de Publieke Opinie (N.I.P.O.) in vergelijking met het Centraal Bureau voor de Statistiek, 1962; 344; 1 omslag
  - Taakuitvoering, 2.2
    - -1.07 Wijze van uitvoering van de taak, 2.2.1
      - Commissies en leden, 2.2.1.1